臺灣板橋地方法院刑事判決　　　　　　　　　　　　九十一年度交易字第五一二號
　　公　訴　人　臺灣板橋地方法院檢察署檢察官
　　被　　　告　乙○○　男　二.
右列被告因過失傷害案件，經檢察官提起公訴（九十一年度偵字第一七六九一號），
本院判決如左：
    主  文
乙○○因過失傷害人，處有期徒刑貳月，如易科罰金，以參佰元折算壹日。
    事  實
一、乙○○於民國九十一年六月十八日上午十時十五分許，駕駛車牌號碼ＤＫ─七一
    四五號自用小客車，沿臺北縣泰山鄉（起訴書誤載為新莊市○○○○路往中港大
    排方向行駛，途經該鄉○○○路六六號前之無號誌交岔路之巷口時，應注意汽車
    行駛時，駕駛人應注意車前狀況，並隨時採取必要之安全措施，而當時天候、路
    況、視線及其智識能力均屬良好，並無不能注意之情形，竟疏未注意，適有由甲
    ○○騎乘ＦＶＬ─二九五號機車，自該巷口亦疏未注意支線道車應暫停讓幹線道
    車先行，即冒然駛出，致兩車均閃煞不及，甲○○所騎機車因而撞及乙○○所駕
    自用小客車之右前輪弧之葉子板處而倒地，造成甲○○因而受有左股骨骨折、右
    手舟狀骨骨折及右胸挫傷之。而乙○○於肇事後即向警報案，而於警員林志鴻據
    報前往現場處理，但尚不知係何人肇事時，即在場向其表示係其肇事而自首，進
    而接受裁判。
二、案經被害人甲○○訴由臺北縣政府警察局新莊分局報請臺灣板橋地方法院檢察署
    檢察官偵查起訴。
    理  由
一、訊據被告乙○○對於右揭時地駕車肇事之事實固供承不諱，惟矢口否認有何過失
    犯行，辯稱係告訴人自小巷口速度很快突然衝出來而撞及其車，伊當時係剛起步
    速度很慢，但受到巷口建築物阻擋，無法看到巷子裡出來之告訴人機車，伊並無
    過失等語，惟查依卷附道路交通事故調查報告表事故現場及現場車禍照片所示，
    系爭車禍地點係泰山鄉○○○路與該路六六號旁巷道之無號誌交岔路口，中港西
    路寬三點六公尺，該巷道則係寬三點二公尺，告訴人機車欲自該巷道駛出中港西
    路，被告自用小客車則係沿中港西路直行，肇事後被告自用小客車已駛過該交岔
    路口中心而停於該交岔占口前方，告訴人機車則尚未駛入該交岔路口中心，且係
    向右後倒於中港西路右側路邊白色邊線後方一點七公尺處，而被告自用小客車之
    右前輪弧之葉子板處，有明顯撞擊凹痕，告訴人機車之車頭導流板則破損，而被
    告於警訊即自承「當時因右方房子阻礙視線，未看見告訴人機車自巷旁小路出來
    ，所以在巷口發生車禍」等語（見偵查卷第三頁背面），是依上開跡證判斷，顯
    係告訴人機車自該巷道駛出時，撞及在幹道直行之被告自用小客車之右前輪葉子
    板處甚明，告訴人機車固顯有疏未注意支線道車應暫停讓幹線道車先行之處，惟
    被告既自承當時其係剛起步，速度非快僅有一、二十公里左右，且又自承明知系
    爭地點巷口因受建築物矗立轉角經常發生車禍等情，則被告既明知當地路況視線
    有阻礙，時有車輛自巷口駛出，自當小心謹慎行駛，而依當時其車速僅一、二十
    公里以觀，則被告對其車前有告訴人機車駛出之狀況，自可適時採取必要之煞停
    或避讓措施，以避免本件車禍發生。按「汽車行駛時，駕駛人應注意車前狀況及
    兩車併行之間隔，並隨時採取必要之安全措施。」，道路交通安全規則九十四條
    第三項著明規定，被告駕車行經上開交岔路口竟未發覺有告訴人機車駛出而未及
    採取適當閃煞措施，顯有疏未注意上開規定之情形，而依被告之考領有駕照之智
    識能力及當時天候、路況、車況均屬良好，並無不能注意之情形，被告應注意且
    能注意而未注意，其顯有過失至為明確，被告辯稱其不能防範，並無過失云云，
    自不足採。而告訴人於本件車禍發生原因雖亦同有過失，但不過係本件車禍競合
    之原因，被告自不得據以免責，而不過僅得為量刑之斟酌而已。再參酌本件經送
    請臺灣省臺北縣區車輛行車事故鑑定委員會鑑定結果，亦認本件告訴人駕駛機車
    行經無號誌路口未暫停讓幹道車先行，為肇事主因；被告未注意車前狀況，為肇
    事次因，有該會北鑑字第九一一一一○鑑定意見書在卷可按，而告訴人因本件車
    禍受有如事實欄所載之傷害，亦有新光吳火獅紀念醫院診斷證明書乙紙在卷可資
    佐證，被告過失行為與告訴人之傷害間顯具有相當因果關係，是本件事證明確，
    被告犯行堪以認定。
二、核被告因駕駛過失行為致告訴人受有傷害，所為係犯刑法第二百八十四條第一項
    前段之因過失傷害人罪。又被告於肇事後即向警報案，而於警員林志鴻據報前往
    現場處理，但尚不知係何人肇事時，即在場向其表示係其肇事而自首，有警員林
    志鴻出具之自首調查表在卷可憑，其對未發覺之犯罪自首進而接受裁判，應依法
    減輕其刑。爰審酌本件車禍被告之過失程度較輕、所生之危害、告訴人所受傷勢
    及犯罪後之態度，惟尚未與告訴人達成和解賠償等一切情狀，處如主文所示之刑
    ，併諭知易科罰金之折算標準示懲。
據上論斷，應依刑事訴訟法第二百九十九條第一項前段，刑法第二百八十四條第一項
前段、第六十二條前段、第四十一條第一項前段，罰金罰鍰提高標準條例第一條前段
、第二條判決如主文。
本案經檢察官李吉祥到庭執行職務。
中      華      民      國      九十一      年    十一    月    十八    日
                              臺灣板橋地方法院交通法庭
                                      法  官  朱 耀 平
右正本證明與原本無異
如不服本判決應於送達後十日內向本院提出上訴狀
                                      書記官  黃 炎 煌
中      華      民      國      九十一      年    十一    月    十八    日
附錄本案論罪科刑法條全文：
刑法第二百八十四條
因過失傷害人者，處六月以下有期徒刑、拘役或五百元以下罰金。致重傷者，處一年
以下有期徒刑、拘役或五百元下罰金。
從事業務之人，因業務上之過失傷害人者，處一年以下有期徒刑、拘役或一千元以下
罰金。致重傷者，處三年以下有期徒刑、拘役或二千元以下罰金。
